臺灣臺東地方法院刑事判決
111年度金訴字第42號
公  訴  人  臺灣臺東地方檢察署檢察官
被      告  陳詩筠



上列被告因違反洗錢防制法等案件，經檢察官提起公訴（111年
度偵字第738號、111年度偵字第1180號）及移送併辦（111年度
偵字第2974號），於本院準備程序進行中，被告先就被訴事實為
有罪之陳述，經檢察官聲請改依協商程序而為判決，本院合議庭
裁定由受命法官獨任進行協商程序，判決如下：
    主      文
陳詩筠幫助犯洗錢防制法第十四條第一項之一般洗錢罪，處有期
徒刑參月，併科罰金新臺幣貳仟元，罰金如易服勞役，以新臺幣
壹仟元折算壹日。緩刑伍年，並應依如附表所示之內容給付新臺
幣參拾萬元。　　　　　　
    事實及理由
一、本案犯罪事實及證據，除證據部分應補充被告陳詩筠於本院
    行準備程序時之自白與陳述者外，均引用如附件起訴書及併
    辦意旨書之記載。
二、本件經檢察官與被告於審判外達成協商之合意且被告已認罪
    ，其合意內容為：被告幫助犯洗錢防制法第14條第1項之一
    般洗錢罪，願受科刑之範圍為有期徒刑3月，併科罰金新臺
    幣（下同）2,000元，罰金如易服勞役，以1,000元折算1日
    。緩刑5年，並應依今日調解程序筆錄（按：即111年度附民
    字第119號之本院民國111年9月6日調解程序筆錄；見本院卷
    第69至70頁）向告訴人張家豪給付10萬元，另向告訴人楊純
    麗給付20萬元。經查，上開協商合意並無刑事訴訟法第455
    條之4第1項所列情形之一，檢察官聲請改依協商程序而為判
    決，本院爰不經言詞辯論，於協商合意範圍內為協商判決，
    合予敘明。
三、應適用之法條：刑事訴訟法第455條之2第1項、第455條之4
    第2項、第455條之8、第454條第2項，洗錢防制法第2條第2
    款、第14條第1項、第3項、第16條第2項，刑法第11條、第3
    39條第1項、第30條第1項前段、第2項、第55條前段、第42
    條第3項前段、第74條第1項第1款、第2項第3款，刑法施行
    法第1條之1第1項。
四、本判決除有刑事訴訟法第455條之4第1項第1款、第2款、第4
    款、第6款、第7款所定情形之一，或違反同條第2項之規定
    者外，檢察官與被告均不得上訴。
五、如有前項得上訴之情形，得自收受判決送達之日起20日內，
    向本院提出上訴書狀，上訴於第二審法院。　　
本案經檢察官謝慧中提起公訴、檢察官羅佾德移送併辦，檢察官
陳金鴻到庭執行職務。
中　　華　　民　　國　　111 　年　　 9 　　月　  19 　日
                  刑事第三庭    法  官  施伊玶
以上正本證明與原本無異。
本判決不得上訴。但有刑事訴訟法第455條之4第1項第1款、第2
款、第4款、第6款、第7款所定情形，或協商判決違反同條第2項
之規定者，如不服本判決，應於收受送達後20日內向本院提出上
訴書狀，並應敘述具體理由；其未敘述上訴理由者，應於上訴期
間屆滿後20日內向本院補提理由書（均須按他造當事人之人數附
繕本）。「切勿逕送上級法院」。告訴人對於本判決如有不服，
請書具不服之理由狀，請求檢察官上訴，其上訴期間之計算係以
檢察官收受判決正本之日期為準。　　　　　
　　　　　　　　　              書記官  劉嘉綸
中　　華　　民　　國　　111 　年　　9 　　月　　20　　日

附錄論罪科刑法條：
洗錢防制法第14條
有第2條各款所列洗錢行為者，處7年以下有期徒刑，併科新臺幣
500萬元以下罰金。
前項之未遂犯罰之。
前2項情形，不得科以超過其特定犯罪所定最重本刑之刑。
中華民國刑法第339條
意圖為自己或第三人不法之所有，以詐術使人將本人或第三人之
物交付者，處5年以下有期徒刑、拘役或科或併科50萬元以下罰
金。
以前項方法得財產上不法之利益或使第三人得之者，亦同。
前2項之未遂犯罰之。　　　　　　　　　

附表：　　　　　　　　　
給付對象 給付金額 (新臺幣) 給付內容 張家豪 拾萬元 陳詩筠應給付張家豪新臺幣拾萬元。給付方式為自民國一一一年十月起至民國一一三年五月止，每月十日以前按月給付新臺幣伍仟元，共計二十期，如有一期未履行，視為全部到期。陳詩筠應將上開分期給付之和解金款項匯款至兆豐國際商業銀行北彰化銀行帳戶（戶名：張家豪、帳號：00000000000號）。 楊純麗 貳拾萬元 陳詩筠應給付楊純麗新臺幣貳拾萬元。給付方式為自民國一一一年十月起至民國一一五年一月止，每月十日以前按月給付新臺幣伍仟元，共計四十期，如有一期未履行，視為全部到期。陳詩筠應將上開分期給付之和解金款項匯款至國泰世華銀行帳戶（戶名：楊純麗、帳號：000-00-000000-0號）。 
　　　　　　　　
附件：
臺灣臺東地方檢察署檢察官起訴書
                                     111年度偵字第738號
                                     111年度偵字第1180號
　　被　　　告　陳詩筠　女　38歲（民國00年0月00日生）
　　　　　　　　　　　　住臺東縣○○市○○街0巷0弄0號
                        居臺東縣○○市○○路0段000號
　　　　　　　　　　　　國民身分證統一編號：Z000000000號
上列被告因違反洗錢防制法等案件，已經偵查終結，認應提起公
訴，茲將犯罪事實及證據並所犯法條分敘如下：
　　　　犯罪事實
一、陳詩筠可預見任意提供自己在金融機構開設之帳戶提款卡、密
    碼供他人使用，該人可能以該帳戶作為實施詐欺取財等犯罪
    之工具，亦可能為他人做為隱匿犯罪所得之來源、去向、所在
    、所有權、處分權之工具，竟於不違背其本意之情形下，基
    於幫助詐欺取財及幫助洗錢之不確定故意，於民國110年11月5
    日23時59分許，在某統一超商，將其所申辦之國泰世華銀行
    帳號000-000000000000號帳戶（下稱國泰世華帳戶）之提款
    卡，交寄予LINE暱稱為「東誠--許凱龍」、「郭小梅」之詐
    欺集團成員，並將提款卡密碼告知上開詐欺集團成員。嗣上
    開不詳詐欺集團成員取得國泰世華帳戶後，意圖為自己不法之
    所有，基於詐欺取財之犯意，分別致電楊純麗及段建英，佯
    為網路商店及銀行客服人員，謊稱交易有誤，需依指示操作AT
    M以取消交易等語，致段建英及楊純麗陷於錯誤，楊純麗於附
    表編號1至4所示時間，將附表編號1至4所示款項，匯入附表
    編號1至4所示段建英名下新光銀行、第一銀行、中國信託銀
    行、郵局帳戶，段建英再於附表編號1至4附註所示時間，以
    其上開名下之帳戶，分別將上開款項轉匯至陳詩筠之國泰世
    華帳戶(段純英所涉詐欺部分，另案偵辦中)；楊純麗另於附
    表編號5至7所示時間，將附表編號5至7所示款項匯入陳詩筠
    之國泰世華帳戶，旋遭詐騙集團成員提領一空。
二、案經楊純麗、段建英訴由嘉義市政府警察局第二分局、臺中
    市政府警察局烏日分局報告偵辦。
　　　　證據並所犯法條
一、證據清單及待證事實：
編號 證據名稱 待證事實 1 被告陳詩筠於警詢之供述 1.證明被告將其國泰世華帳戶之提款卡寄出給不詳詐騙集團成員並告知密碼之事實。 2.證明被告有懷疑對方為詐騙集團，仍為獲取高利潤之工作而執意為之之事實。 2 證人即告訴人段建英於警詢之指述 證明其接獲詐騙集團電話後，操作ATM並於附表編號1至4所示時間，以附表所示帳號，匯款附表所示金額至被告國泰世華帳戶之事實。 3 證人即告訴人楊純麗於警詢之指述 證明其接獲詐騙集團電話後，操作ATM並於附表編號5至6所示時間，以附表所示帳號，匯款附表所示金額至被告國泰世華帳戶之事實。 4 被告與「東誠--許凱龍」、「郭小梅」之對話記錄截圖 1.佐證全部犯罪事實。 2.證明被告於寄出提款卡時幫助詐欺及洗錢之未必故意。 5 嘉義市政府警察局第二分局長竹派出所受理詐騙帳戶通報警示簡便格式表、臺北市政府警察局松山分局松山派出所受理詐騙帳戶通報警示簡便格式表內政部警政署反詐騙諮詢專線紀錄表、金融機構聯防機制通報單、臺東市政府警察局松山分局松山派出所受理各類案件記錄表、告訴人段建英匯款至被告國泰世華帳戶交易明細、告訴人段建英之中國信託銀行存摺內頁影本、國泰世華銀行回復之ATM資料表、被告之國泰世華帳戶開戶資料暨交易明細與對帳單、告訴人段建英之新光銀行帳號、中國信託銀行帳號、第一銀行帳號及郵局帳號之開戶資料暨交易明細、告訴人楊純麗操作ATM匯款明細 證明告訴人楊純麗、段建英遭詐騙及匯款之經過 
二、核被告所為，係犯刑法第30條第1項前段及違反洗錢防制法
    第2條第2款而犯同法第14條第1項之幫助洗錢罪嫌及刑法第3
    0條第1項、第339條第1項之幫助詐欺取財罪嫌。被告以一提
    供金融帳戶之行為，同時涉犯上開2罪名，為想像競合犯，請
    依刑法第55條規定，從一重之幫助洗錢罪處斷。又被告係對
    正犯資以助力而未參與犯罪行為之實行，為幫助犯，請依刑
    法第30條第2項規定減輕其刑。
三、依刑事訴訟法第251條第1項提起公訴。
　　此　致
臺灣臺東地方法院
中　　華　　民　　國　 111　　年　　6 　　月　　18 　日
                              檢  察  官    謝慧中
本件證明與原本無異
中　　華　　民　　國　 111　　年　　7 　　月　　22　　日
                              書  記  官    張馨云 

附錄本案所犯法條全文 
中華民國刑法第339條
（普通詐欺罪）
意圖為自己或第三人不法之所有，以詐術使人將本人或第三人之
物交付者，處 5 年以下有期徒刑、拘役或科或併科 50 萬元以
下罰金。
以前項方法得財產上不法之利益或使第三人得之者，亦同。
前二項之未遂犯罰之。
洗錢防制法第14條
有第二條各款所列洗錢行為者，處 7 年以下有期徒刑，併科新
臺幣 5 百萬元以下罰金。
前項之未遂犯罰之。
前二項情形，不得科以超過其特定犯罪所定最重本刑之刑。

附表：
編號 被害人 匯款時間 匯入帳號 匯款金額（新臺幣） 附註 1 楊純麗 110年11月7日17時21分許 段建英之新光銀行 000-0000000000000 29987元 段建英於110年11月7日18時17分許自新光銀行 000-0000000000000轉匯至被告國泰世華帳戶 2 楊純麗 110年11月7日18時13分許 段建英之第一銀行 000-00000000000 29988元 段建英於110年11月7日18時23分許自第一銀行 000-00000000000轉匯至被告國泰世華帳戶 3 楊純麗 110年11月7日18時09分許 段建英之中國信託銀行 000-000000000000 29985元 段建英110年11月7日18時26分許自中國信託銀行 000-000000000000轉匯至被告國泰世華帳戶 4 楊純麗 110年11月7日18時37分許 段建英之郵局 000-00000000000000 19985元 段建英於110年11月7日20時2分許自郵局 000-00000000000000轉匯至被告國泰世華帳戶 5 楊純麗 110年11月7日18時27分 被告國泰世華帳戶 30000元  6 楊純麗 110年11月7日18時32分 被告被告國泰世華帳戶 30000元  7 楊純麗 110年11月7日18時48分 被告被告國泰世華帳戶 29985元  

臺灣臺東地方檢察署檢察官移送併辦意旨書
                                     111年度偵字第2974號
　　被　　　告　陳詩筠　女　39歲（民國00年0月00日生）
　　　　　　　　　　　　住臺東縣○○市○○街0巷0弄0號
　　　　　　　　　　　　居臺東縣○○市○○路0段000號
　　　　　　　　　　　　國民身分證統一編號：Z000000000號
上列被告因違反洗錢防制法等案件，業經偵查終結，認應移請臺
灣臺東地方法院併案審理，茲將犯罪事實、證據並所犯法條、併
辦理由分敘如下：
一、犯罪事實
  ㈠陳詩筠明知國內社會上層出不窮之詐欺集團或不法份子為掩飾
    其不法行徑，隱匿其不法所得，避免執法人員之追究及處罰，常
    蒐購並使用他人帳戶，進行存提款與轉帳等行為，在客觀上可
    以預見一般取得他人帳戶或門號使用之行徑，常與施行財產犯
    罪所需有密切關聯，竟基於幫助掩飾特定犯罪所得之去向及幫
    助詐欺取財之不確定故意，於民國110年11月5日23時59分許
    ，在不詳地點，將其申設於國泰世華商業銀行（下稱國泰銀
    行）帳號000-000000000000號帳戶之提款卡，交付不詳之詐
    欺集團成員，並告知上開帳戶之密碼及網路銀行密碼。嗣該
    詐欺集團成員取得國泰銀行帳戶提款卡後，即於110年11月5
    日某時，向張家豪佯稱因設定錯誤需匯入指定款項始能解除
    等語，致其陷於錯誤，而分別於110年11月8日0時8分與同日
    0時38分，各匯款新臺幣(下同)49,985元、49,985元至上開
    帳戶內，旋遭詐欺集團成員轉帳殆盡。
  ㈡案經張家豪訴由桃園市政府警察局楊梅分局報告偵辦。
二、證據：
  ㈠告訴人張家豪於警詢中之指訴。
  ㈡告訴人張家豪提供之交易明細、被告上開帳戶申請資料及交
    易明細各1份。
  ㈢內政部警政署反詐騙諮詢專線紀錄表、受理詐騙帳戶通報警
    示簡便格式表、受理各類案件紀錄表、金融機構聯防機制通
    報單等資料。
三、所犯法條：
    核被告所為，係犯刑法第30條第1項前段、同法第339條第1
    項之幫助詐欺取財罪嫌及刑法第30條第1項前段、違反洗錢
    防制法第2條第2款、同法第3條第2款規定，應依同法第14條
    第1項幫助洗錢罪嫌論處。被告以一行為，觸犯上開罪嫌，為
    想像競合犯，請依刑法第55條規定，從較重之幫助洗錢罪嫌
    處斷。
四、併案理由：被告前因違反洗錢防制法等案件，經本署檢察官
    以111年度偵字第738號、1180號提起公訴，現由貴院（道股
    ）審理中，有該案起訴書、本署刑案資料查註紀錄表以及本
    署公共電話紀錄各1份在卷足憑，本件被告所提供之上開帳
    戶與前揭案件供人使用者為同一帳戶，應屬同一行為侵害數
    名遭詐騙之被害人之同種財產法益，而與前開案件具有一行
    為觸犯數罪名之想像競合犯關係，屬裁判上一罪，應為前開
    案件起訴之效力所及，是移請併案審理。
　　此　致
臺灣臺東地方法院
中　　華　　民　　國　 111　　年　　8 　　月　　16　　日
　　    　　　　　　　　　檢　察　官  羅佾德
所犯法條：
中華民國刑法第30條
（幫助犯及其處罰）
幫助他人實行犯罪行為者，為幫助犯。雖他人不知幫助之情者，
亦同。
幫助犯之處罰，得按正犯之刑減輕之。
中華民國刑法第339條
（普通詐欺罪）
意圖為自己或第三人不法之所有，以詐術使人將本人或第三人之
物交付者，處 5 年以下有期徒刑、拘役或科或併科 50 萬元以
下罰金。
以前項方法得財產上不法之利益或使第三人得之者，亦同。
前二項之未遂犯罰之。
洗錢防制法第2條
本法所稱洗錢，指下列行為：
一、意圖掩飾或隱匿特定犯罪所得來源，或使他人逃避刑事追訴
    ，而移轉或變更特定犯罪所得。
二、掩飾或隱匿特定犯罪所得之本質、來源、去向、所在、所有
    權、處分權或其他權益者。
三、收受、持有或使用他人之特定犯罪所得。
洗錢防制法第3條
本法所稱特定犯罪，指下列各款之罪：
一、最輕本刑為 6 月以上有期徒刑以上之刑之罪。
二、刑法第 121 條第 1 項、第 123 條、第 201 條之 1 第 2
    項、第 268 條、第 339 條、第 339 條之 3、第 342 條、
    第 344 條、第 349 條之罪。
三、懲治走私條例第 2 條第 1 項、第 3 條第 1 項之罪。
四、破產法第 154 條、第 155 條之罪。
五、商標法第 95 條、第 96 條之罪。
六、廢棄物清理法第 45 條第 1 項後段、第 47 條之罪。
七、稅捐稽徵法第 41 條、第 42 條及第 43 條第 1 項、第 2
    項之罪。
八、政府採購法第 87 條第 3 項、第 5 項、第 6 項、第 89
    條、第 91 條第 1 項、第 3 項之罪。
九、電子支付機構管理條例第 44 條第 2 項、第 3 項、第 45
    條之罪。
十、證券交易法第 172 條第 1 項、第 2 項之罪。
十一、期貨交易法第 113 條第 1 項、第 2 項之罪。
十二、資恐防制法第 8 條、第 9 條之罪。
十三、本法第 14 條之罪。
洗錢防制法第14條
有第二條各款所列洗錢行為者，處 7 年以下有期徒刑，併科新
臺幣 5 百萬元以下罰金。
前項之未遂犯罰之。
前二項情形，不得科以超過其特定犯罪所定最重本刑之刑。